# 股权抵债是否合并的问题

提问人：zx_6557973 时间：2017-11-29 10:17:06
请教陈版， 本公司持有一家公司100%股权，系因客户无法偿还债务转让取得，股转协议中约定公司所有印鉴章、银行账户及正常经营均归本公司管理，目前已经完成工商登记，公司法人总经理等职务均由本公司员工担任。但合同中有条款约定，如果客户履行了偿还债务的约定，且本公司未将股权处置掉的话，我们需要把股权再次转让归还。 请问这种情况，在客户未偿还债务前，本公司是否需要把这家公司纳入合并范围？

回答人：chenyiwei
还是基于“控制三要素”判断在本公司持股期间对该被投资公司是否具有控制权，还是仅仅将该股权作为收回债款的担保（质押物）。
建议考虑以下问题： 1 、目前该子公司的财务和经营等相关活动是否有本公司主导，其盈亏是否全部归本公司享有或承担； 2 、债务人偿还债务相应赎回该股权的可能性多大； 3 、如果要转回股权，则转回的价格如何确定。